【裁判字號】    99,審訴,151
【裁判日期】    990223
【裁判案由】    毒品危害防制條例
【裁判全文】
臺灣高雄地方法院刑事判決            99年度審訴字第151號
公  訴  人  臺灣高雄地方法院檢察署檢察官
被      告  甲○○
上列被告因毒品危害防制條例案件，經檢察官提起公訴（98年度
毒偵字第6877號），嗣因被告就被訴事實為有罪之陳述，經本院
告知簡式審判程序之旨，並聽取公訴人及被告之意見後，合議庭
裁定由受命法官獨任依簡式審判程序審理，判決如下：
    主  文
甲○○施用第一級毒品，累犯，處有期徒刑玖月，扣案之第一級
毒品海洛因壹包（檢驗前淨重零點零陸陸公克、檢驗後淨重零點
零伍陸公克），沒收銷燬之。
    事  實
一、甲○○前於民國94年間，因施用毒品案件，經本院分別以94
    年度毒聲字第1842號、94年度毒聲字第1932號裁定送勒戒處
    所施以觀察、勒戒後，認無繼續施用毒品之傾向，於94年8
    月24日執行完畢釋放，由臺灣高雄地方法院檢察署檢察官分
    別以94年度毒偵字第5577號、94年度毒偵字第6093號為不起
    訴處分確定。又於95年間，因施用毒品案件，經本院以95年
    度訴字第3370號判處有期徒刑8月，經裁定減刑為有期徒刑4
    月確定，於96年8月2日執行完畢。復於98年間，因竊盜案件
    ，經本院以98年度簡字第310號判處有期徒刑3月，於98年6
    月30日執行完畢。詎甲○○不知悔改，竟基於施用第一級毒
    品海洛因之犯意，於98年10月20日上午8時許，在其高雄縣
    鳳山市○○街52巷28號住處內，以針筒注射之方式，施用第
    一級毒品海洛因1次。嗣於同年10月21日上午9時許，在高雄
    市○○區○○路569號，因形跡可疑，為警查獲，並當場扣
    得第一級毒品海洛因1包（檢驗前淨重0.066公克、檢驗後淨
    重0.056公克），另徵得其同意採尿送驗後，結果呈嗎啡、
    可待因陽性反應，始悉上情。
二、案經高雄市政府警察局小港分局移請臺灣高雄地方法院檢察
    署檢察官偵查起訴。
    理  由
一、本件被告甲○○所犯係死刑、無期徒刑、最輕本刑為3年以
    上有期徒刑以外之罪，其於準備程序就前揭被訴事實為有罪
    之陳述，經受命法官告知簡式審判程序之旨，並聽取其與公
    訴人之意見後，本院認無不得或不宜改依簡式審判程序進行
    之處，爰依刑事訴訟法第273條之1第1項規定，裁定本件由
    受命法官獨任進行簡式審判程序，合先敘明。
二、上揭施用第一級毒品之事實，已據被告甲○○於本院審理中
    坦承不諱，並有第一級毒品海洛因1包扣案可憑，且其於查
    獲時為警所採驗之尿液，經送往高雄市立凱旋醫院以GC /MS
    方法（氣相層析/質譜儀法）檢驗，結果確呈第一級毒品海
    洛因代謝後之嗎啡及可待因等陽性反應，此有高雄市立凱旋
    醫院98年11月10日濫用藥物尿液檢驗報告、高雄市政府警察
    局小港分局毒品案嫌疑人尿液代碼與姓名對照表（尿液代碼
    J-381）各1份附卷可稽；另扣案之白色粉末袋1包，確係第
    一級毒品海洛因（檢驗前淨重零點零陸陸公克、檢驗後淨重
    零點零伍陸公克），此亦有高雄市立凱旋醫院濫用藥物成品
    檢驗鑑定書在卷可參，是以被告所施用之毒品應屬海洛因無
    訛，足認被告上開自白核與事證相符，自得為認定被告犯罪
    之依據。是以，被告施用第一級毒品之犯行堪以認定。再被
    告前因施用毒品案件，經本院分別以94年度毒聲字第1842號
    、94年度毒聲字第1932號裁定送勒戒處所施以觀察、勒戒後
    ，認無繼續施用毒品之傾向，於94年8 月24日執行完畢釋放
    乙節，有臺灣高等法院被告前案紀錄表1 份附卷可參。是以
    ，被告於觀察勒戒執行完畢釋放後，5 年內再犯本件施用毒
    品犯行之事證明確，其犯行洵堪認定，應依法論科。
三、核被告所為，係犯毒品危害防制條例第10條第1項之施用第
    一級毒品罪。被告為施用而持有第一級毒品之低度行為，為
    施用第一級毒品之高度行為所吸收，不另論罪。被告於95年
    間，因施用毒品案件，經本院以95年度訴字第3370號判處有
    期徒刑8月，經裁定減刑為有期徒刑4月確定，於96年8月2日
    執行完畢。復於98年間，因竊盜案件，經本院以98年度簡字
    第310號判處有期徒刑3月，於98年6月30日執行完畢，有前
    開前案紀錄表可按，其於有期徒刑執行完畢後，5年以內故
    意再犯本件法定刑為有期徒刑以上之罪，應依刑法第47條第
    1項論以累犯，並加重其刑。爰審酌被告前因施用毒品案件
    ，經觀察、勒戒及法院科刑判決後，竟再為本件犯行，足見
    其戒絕毒癮之意志不堅，未能體悟施用毒品對自己、家人造
    成之傷害及社會之負擔，自屬可議；惟念及被告犯後坦承犯
    行，且施用毒品乃屬對其自身健康之戕害行為，對社會所造
    成之損害尚非直接，及被告之生活狀況、品行、智識程度等
    一切情狀，量處如主文所示之刑，藉資懲儆。
四、沒收部分：
    末按查獲之第一、二級毒品及專供製造或施用第一、二級毒
    品之器具，不問屬於犯人與否，均沒收銷燬之，毒品危害防
    制條例第18條第1項前段定有明文。查扣案之白色粉末袋1包
    ，經鑑定結果確係第一級毒品海洛因，業如上述，而包裝袋
    與其上殘留之毒品，已難以分析剝離，從而不問屬於犯人與
    否，爰依上開規定宣告沒收銷燬之，而鑑驗所耗損之毒品，
    既已滅失，自無庸宣告沒收銷燬，附此敘明。
據上論斷，應依刑事訴訟法第273條之1第1項、第299條第1項前
段，毒品危害防制條例第10條第1項、第18條第1項前段，刑法第
11條、第47條第1項，判決如主文。
本案經檢察官杜妍慧到庭執行職務。
中    華    民    國    99    年    2    月    23    日
                  刑事第十庭    法  官  李代昌
以上正本證明與原本無異。
如不服本判決應於收受本判決後10日內向本院提出上訴書狀，並
應敘述具體理由，如未敘述上訴理由者，應於上訴期間屆滿後20
日內補提理由書狀於本院（均須按他造當事人之人數附繕本）「
切勿逕送上級法院」。
中    華    民    國    99    年    2    月    23    日
                                書記官  黃振祐
附錄本判決論罪科刑適用法條：
毒品危害防制條例第10條
施用第一級毒品者，處6月以上5年以下有期徒刑。
施用第二級毒品者，處3年以下有期徒刑。

司法院資訊處製作；財團法人民間司法改革基金會備份。
